Alan Souza dos Santos

Endereço: Rua Leontino Boeira, 1143 Estado civil: Solteiro

CEP: 96209-100 - Rio Grande - RS Nacionalidade: Brasileiro

E-mail: alanssantos32@gmail.com Celular: (53) 99123-6244

SOBRE MIM

Sou uma pessoa fascinada em aprender e vivenciar novas oportunidades, atualmente sou técnico em informática para internet, me formei no IF ao qual tive 4 anos de desenvolvimento web(front-end e back-end) e por ter esse interesse pela área estou buscando me aprimorar, assim alcançar meu objetivo de ser um profissional reconhecido.

CONHECIMENTOS TÉCNICOS

- Front-end: HTML5, CSS3 e Javascript

Back-end: Python, PHP, PostgreSQL e MySQL

- Frameworks: Codelgniter, Laravel, Flask, Bootstrap e Phaser

- Bibliotecas: SQLAlchemy, JQuery e React

- Engines: Godot Engine

FORMAÇÃO

E.M.E.F PROFESSORA Wanda Rocha Martins, Rio Grande - Ensino Fundamental (2007 - 17/12/2015)

Instituto Federal de Ciência de Tecnologia do Rio Grande do Sul, Campus Rio Grande - Ensino Médio Técnico (22/02/2016 - 21/12/2019)

- Curso Técnico: Informática para Internet

Universidade Federal de Pelotas, Campus Anglo - Ensino Superior - (09/03/2020 - Cursando)

- Curso(Graduação): Engenharia de Computação

EXPERIÊNCIA PROFISSIONAL

Estágio Obrigatório, Instituto Federal de Educação Ciência e Tecnologia do Rio Grande do Sul - Campus Rio Grande - *Programador Full Stack*

09/04/2019 - 21/08/2019, com carga horária de 200 hora(s)

 Criação de um site institucional para auxiliar o desenvolvimento da olimpíada interna de programação no Campus Rio Grande.

Link do LinkedIn: https://www.linkedin.com/in/alan-santos-20659a190/

Link do Github: https://github.com/AlanDeveloper

ATIVIDADES EXTRACURRICULARES

Python para Bioinformática - Centro de Desenvolvimento Tecnológico da Universidade Federal de Pelotas

11/01/2021 - 15/01/2021, com carga horária de 20 hora(s)

Semana DevSuperior, edição 2.0 - DevSuperior

04/01/2021 - 10/01/2021, com carga horária de 16 hora(s)

Recondicionamento de Computadores - Núcleo Comunitário e Cultural Belém Novo e pelo ZENIT

23/11/2020 - 18/12/2020, com carga horária de 60 hora(s)

Jogos 2D para Android e iOS - Godot Engine - Udemy

17/04/2020, com carga horária de 18 hora(s)

Ministrante da atividade 'Desenvolvimento de Jogos Phaser JS' - Semana Acadêmica 2018 do IFRS Campus Rio Grande

04/10/2018 - 06/10/2018, com carga horária de 4 hora(s)

Link do LinkedIn: https://www.linkedin.com/in/alan-santos-20659a190/

Link do Github: https://github.com/AlanDeveloper